# 请教陈版和各位老师，建筑业预收工程款转为已收款的账务处理

提问人：小熊吃 鸡 翅 时间：2021-04-19 08:05:02
举例：某施工项目收到业主预付的工程款 109 万元，根据准则解释，借：银行存款 109 万元，贷：合同负债 100 万元、待转销 9 万元。一段时间后，业主结算 218 万元，约定其中 109 万元用预付的工程款抵减。 1 、先确认结算部分，借：应收账款 218 万元，贷：合同结算 200 、待转销 18 万元。 2 、再结转合同负债至已收款，是否可以，借：合同负债 100 万元、待转销 9 万元，贷：应收账款 109 万元呢？
准则规定合同负债不含税，但是应收账款是含税的，建筑业业主结算就做 1 分录，如果只讲合同负债抵应收账款，应收账款的增值税部分无法结平，请问大家是否有成熟的办法呢？

回答人：chenyiwei
实际结算时：借：应收账款 218 万元，贷：合同结算 200 、应交税费 18 万元
同时：借：合同负债 100 万元、待转销 9 万元，贷：应收账款 109 万元。